【裁判字號】    90,訴,1258
【裁判日期】    900706
【裁判案由】    毒品危害防制條例
【裁判全文】
臺灣高雄地方法院刑事判決                          九十年度訴字第一二五八號
    公  訴  人  臺灣高雄地方法院檢察署檢察官
    被      告  甲○○
右列被告因毒品危害防制條例案件，經檢察官提起公訴（九十年度毒偵字第九七一號
），及移送併案審理（九十年度毒偵字第二六六四號），本院判決如左：
    主  文
甲○○連續施用第壹級毒品，處有期徒刑捌月。
     事  實
一、甲○○前於民國八十九年間因施用毒品，經臺灣高雄地方法院以八十九年度毒聲
    第二八四號裁定送觀察、勒戒後，認無繼續施用毒品之傾向，經臺灣高雄地方法
    院檢察署檢察官於八十九年一月二十六日以八十九年度毒偵字第八八號為不起訴
    處分確定在案。竟不知悔改，又基於概括之犯意，於五年內之八十九年十一月十
    九日某時起，在高雄市○○區○○路北極殿廁所內，以海洛因粉末摻礦泉水以針
    筒注射靜脈之方式，連續施用第一級毒品海洛因多次，其於八十九年十一月二十
    三日十四時五十分為警在高雄市政府警察局左營分局採尿送驗之結果，呈嗎啡陽
    性反應，於九十年二月二日二十二時三十分，為警在高雄市政府警察局左營分局
    採尿送驗之結果，亦呈嗎啡陽性反應，而於九十年四月十八日下午二時五十分起
    回溯二十小時內某時施用最後一次，經臺灣高雄地方法院檢察署檢察官於九十年
    四月十八日傳喚到庭經警採尿送驗結果，亦呈嗎啡、安非他命（施用第二級毒品
    部分未經起訴）陽性反應，經臺灣高雄地方法院以九十年度毒聲第一七四八號裁
    定送觀察、勒戒，認有繼續施用毒品之傾向。
二、案經高雄市政府警察局左營分局移送臺灣高雄地方法院檢察署檢察官偵查起訴及
    高雄市政府警察局左營分局移送臺灣高雄地方法院檢察署檢察官併案審理。
    理  由
一、訊據被告甲○○固坦承於前次不起訴處分確定後五年內之八十九年十一月十九日
    某時起，連續施用第一級毒品海洛因之犯罪事實不諱，惟辯稱：最後一次施用係
    九十年二月二日云云，然查，被告係連續施用至經臺灣高雄地方法院檢察署檢察
    官傳喚到庭採尿之九十年四月十八日下午二時五十分起回溯二十四小時內某時，
    有其前後三次所採尿液經檢驗後均呈嗎啡陽性反應（最後一次並呈安非他命陽性
    反應，此部分未經起訴）之臺灣科技檢驗股份有限公司出具之濫用藥物尿液檢驗
    報告、送驗紀錄表、高雄市立凱旋醫院煙毒尿液檢驗成績書、姓名代碼索引登記
    簿、臺灣高雄看守所附設勒戒處所報告書及受勒戒人尿液檢驗結果報告表各乙紙
    在卷可佐。又被告於八十九年間曾因施用第一級毒品安非他命案件，經送觀察、
    勒戒後，因無繼續施用毒品之傾向，而經臺灣高雄地方法院檢察署檢察官為不起
    訴處分確定；本次又於五年內再施用第一級毒品安非他命經依本院九十年度毒聲
    字第一七四八號裁定送臺灣高雄看守所附設勒戒處所觀察、勒戒後，仍有繼續施
    用毒品之傾向，亦有臺灣高雄地方法院檢察署檢察官八十九年度毒偵字第八八號
    為不起訴處分書、臺灣高雄地方法院九十年度毒聲字第一七四八號裁定，及台灣
    高雄看守所附設勒戒所九十年四月二十七日高所坤戒勒字第一二一二號函送之證
    明書在卷可憑，被告連續施用第一級毒品海洛因犯行，事證明確，足以認定。
二、核被告所為，係犯毒品危害防制條例第十條第一項之施用第一級毒品罪。被告持
    有毒品後進而施用，其持有之低度犯行已為施用之高度犯行所吸收，不另論罪。
    被告先後多次施用毒品海洛因之犯行，時間緊接，所犯構成要件相同之罪，顯係
    基於概括之犯意為之，為連續犯，應依刑法第五十六條之規定論以一罪，並加重
    其刑。茲審酌被告犯後坦承大部分犯行，態度尚佳，惟本次施用毒品長達半年，
    其甫因施用第一級毒品犯行經檢察官為不起訴處分即又再犯，顯不知悔改，及其
    犯罪之動機、目的等一切情狀，爰量處如主文所示之刑。末查被告雖前未曾受有
    期徒刑以上刑之宣告，惟其經觀察、勒戒後復施用毒品，爰不予宣告緩刑，附此
    敘明。
三、移送併案部分即被告於同年二月二日二十二時三十分起回溯二十四小時內某時施
    用海洛因，以及被告於臺灣高雄地方法院檢察署檢察官傳喚到庭採尿之九十年四
    月十八日下午二時五十分起回溯二十四小時內某時施用海洛因之犯罪事實，雖未
    據公訴人提起公訴，惟該部分事實與前揭已起訴論罪之部分，有連續犯之裁判上
    一罪關係，為起訴效力所及，故本院自得併予審究，附此敘明。
四、至被告是否另涉施用第一級毒品安非他命罪嫌，應由公訴人另行偵辦。
據上論斷，應依刑事訴訟法第二百九十九條第一項前段，毒品危害防制條例第十條第
一項，刑法第十一條前段、第五十六條、第七十四條第一款，罰金罰鍰提高標準條例
第二條，判決如主文。
中      華      民      國      九十      年      七      月     六     日
                                  臺灣高雄地方法院刑事第一庭
                                      法  官   郭貞秀
右正本證明與原本無異。
如不服本判決，應於判決送達後十日內，向本院提出上訴狀。
                                  書  記  官   黃國忠
中    華    民    國      九十      年       七      月       九      日


司法院資訊處製作；財團法人民間司法改革基金會備份。
